臺灣高等法院刑事判決　　　　　　　 100年度上易字第2291號
上　訴　人
即　被　告　鍾正兆
上列上訴人因竊盜案件，不服臺灣桃園地方法院100 年度易字第
674號，中華民國100年7 月18日第一審判決（聲請簡易判決處刑
案號：臺灣桃園地方法院檢察署100年度偵字第12478號），提起
上訴，本院判決如下：
    主  文
上訴駁回。
    理  由
一、依刑事訴訟法第350條、第361條、第362條、第367條規定，
    不服地方法院之第一審判決而上訴者，須提出上訴書狀，並
    應敘明具體理由，為上訴必備之程式；其所提出之書狀未敘
    述上訴理由，或僅曾以言詞陳述上訴理由者，均應於上訴期
    間屆滿後20日內補提理由書於第一審法院。第一審法院經形
    式審查，認逾期未補提上訴理由者，應定期間先命補正；逾
    期未補正者，為上訴不合法律上之程式，應以裁定駁回。倘
    已提出上訴理由，但所提非屬具體理由者，則由第二審法院
    以上訴不合法律上之程式，判決駁回。而所謂具體理由，必
    係依據卷內既有訴訟資料或提出新事證，指摘或表明第一審
    判決有何採證認事、用法或量刑等足以影響判決本旨之不當
    或違法，而構成應予撤銷之具體事由，始克當之（例如：依
    憑證據法則具體指出所採證據何以不具證據能力，或依憑卷
    證資料，明確指出所為證據證明力之判斷如何違背經驗、論
    理法則）；倘僅泛言原判決認定事實錯誤、違背法令、量刑
    失之過重或輕微，而未依上揭意旨指出具體事由，或形式上
    雖已指出具體事由，然該事由縱使屬實，亦不足以認為原判
    決有何不當或違法者（例如：對不具有調查必要性之證據，
    法院未依聲請調查亦未說明理由，或援用證據不當，但除去
    該證據仍應為同一事實之認定），皆難謂係具體理由，俾與
    第二審上訴制度旨在請求第二審法院撤銷、變更第一審不當
    或違法之判決，以實現個案救濟之立法目的相契合，並節制
    濫行上訴（參照最高法院97年度台上字第892 號刑事判決意
    旨）。
二、本件被告不服原審判決，於民國（下同）100年8月11日提起
    上訴，並於100 年9月6日提出上訴理由狀稱：「被告家中兩
    老年邁，又要照顧重殘之兄長往返長庚醫院，實未能勝任，
    長途舟車勞頓。故平日皆由被告代勞，唯恐發生意外事故。
    被告犯下此案後，心中深感後悔不已，思及自己，愧為人子
    ，今大徹大悟，至盼給予被告改判較輕之刑」云云。
三、查原審判決係認定：「被告曾有侵占、違反廢止前麻醉藥品
    管理條例、違反藥事法、偽造文書、恐嚇取財、妨害自由、
    藏匿人犯及多次竊盜前科，其中(一)於91年間，因竊盜案件，
    經臺灣苗栗地方法院以91年度易字第259 號判決判處有期徒
    刑2 年確定。(二)於92年間，因偽造文書案件，經臺灣苗栗地
    方法院以93年度苗簡字第61號判決判處有期徒刑6 月，如易
    科罰金，以300元折算1日確定。(三)於93年間，因竊盜案件，
    經臺灣苗栗地方法院以93年度苗簡字第481 號判決判處有期
    徒刑6月，如易科罰金，以300元折算1 日確定。上開(一)(二)兩
    案經臺灣苗栗地方法院以93年度聲字第754 號裁定，合併定
    執行刑為有期徒刑11月確定，並接續執行(一)案，於94年9 月
    28日縮短刑期假釋出監，並於95年1月5日假釋期滿執行完畢
    （於本案不構成累犯）；又於95年間，因竊盜案件，經臺灣
    苗栗地方法院以95年度易字第674號判決判處有期徒刑8月確
    定（尚未執行完畢）。詎不知悔改，意圖為自己不法之所有
    ，基於竊盜之犯意，於100年4月4日凌晨2時10分許，在桃園
    縣平鎮市○○路雙連1段149號前，見吳明賢所有停放於前開
    處所之車牌號碼V5-8757 號自小貨車車門未鎖，乃侵入車內
    並在前置物箱內取得該貨車之鑰匙，徒手竊取該貨車供己代
    步使用得逞。嗣因吳明賢報警，經警調閱監視器錄影畫面而
    循線查獲等情。以被告所為係犯刑法第320條第1項之普通竊
    盜罪。」原審判決並詳載其審酌科刑之一切情狀之理由稱：
    「爰審酌被告之素行、犯罪動機、目的、手段、對被害人所
    生之危害程度及犯後坦承部分犯行之態度等一切情狀，爰量
    處量處有期徒刑拾月。」（原審判決第3頁），故原審判決
    已就量刑刑度詳為審酌並明其理由，原審判決認事用法，
    核無違誤，量刑亦屬妥適，被告上訴意旨僅空泛以犯後深感
    後悔，並以其個人家庭事由，請求改判較輕之刑云云，惟按
    量刑之輕重，係屬事實審法院得依職權自由裁量之事項，茍
    於量刑時，已依行為人之責任為基礎，並斟酌刑法第57條各
    款所列情狀，而未逾越法定範圍，又未濫用其職權，即不得
    遽指為違法（最高法院72年度台上字第6696號判例意旨參照
    ）。本件原審判決於量刑時，已依上揭規定，就量刑刑度詳
    為審酌並明其理由，原審之量刑既未逾越法定刑度，亦未
    濫用自由裁量之權限，於法並無不合，亦無過重之情形，且
    被告犯後坦承部分犯行之態度等一切情狀，原審亦均已予以
    審酌，被告上訴意旨，尚不足以影響原審判決量刑刑度之本
    旨，亦不足以認原審判決有何不當或違法，核非上開法條規
    定之上訴應敘述之具體理由。此外，被告復未具體指摘原審
    判決關於認定事實、適用法律及量刑等事項，究竟有何違法
    或不當之具體情形。揆諸上開說明，本件上訴未敘述具體理
    由及不合法律上之程式，應予駁回，並不經言詞辯論為之。
據上論斷，應依刑事訴訟法第367條前段、第372條，判決如主文
。
中    華    民    國    100  年    10    月    6      日
                  刑事第二十五庭審判長法  官  黃瑞華
                                      法  官  陳恒寬
                                      法  官  許文章
以上正本證明與原本無異。
不得上訴。
                                      書記官  范家瑜
中    華    民    國   100    年    10    月    6     日